【裁判字號】    95,易,1454
【裁判日期】    950928
【裁判案由】    竊盜等
【裁判全文】
臺灣板橋地方法院刑事判決              95年度易字第1454號
公  訴  人  臺灣板橋地方法院檢察署檢察官
被      告  甲○○
上列被告因竊盜等案件，經檢察官提起公訴（95年度偵字第1471
7 號），本院判決如下：
    主  文
甲○○被訴之加重竊盜未遂部分無罪。
其餘被訴無故侵入住宅部分公訴不受理。
    理  由
壹、無罪部分：
一、公訴意旨略以：被告甲○○意圖為自己不法之所有，於民國
    94年12月18日16時45分許，攜帶客觀上足為兇器之老虎鉗及
    螺絲起子各1 支，侵入位於臺北縣永和市○○○路○ 段36號
    6 樓乙○○住宅之陽臺躲藏，於著手行竊之際，為乙○○發
    現報警，嗣於同日17時30分許，在臺北縣永和市○○○路○
    段河堤之聯松停車內為警查獲而未遂，並於被告甲○○身上
    背包內，起出白手套1 副、手電筒、老虎鉗、螺絲起子各1
    支，因認被告涉犯刑法第321 條第3 項、第1 項第3 款之加
    重竊盜未遂罪嫌。
二、按犯罪事實應依證據認定之，無證據不得認定犯罪事實；又
    不能證明被告犯罪者，應諭知無罪之判決，刑事訴訟法第15
    4 條第2 項、第301 條第1 項分別定有明文。再按刑法上之
    竊盜罪，必須行為人基於行竊之主觀犯意，在客觀上接近並
    進而物色行竊標的之財物，始能認為已達著手階段。若行為
    未達此一階段，縱使業已著手於刑法第321 條第1 項各款所
    列加重要件行為，除其加重行為符合其他獨立罪名者得另依
    各該罪名處斷外，就竊盜之行為而言僅止於預備階段，尚為
    現行刑罰法令所不罰，此為我國法律審機關一貫所持之見解
    （最高法院27年滬上字第54號、28年滬上字第8 號判例要旨
    及82年度第2 次刑事庭會議決議要旨參照）。
三、本件公訴人認被告涉有加重竊盜未遂罪嫌，無非以告訴人乙
    ○○、證人范佐章於警詢時之陳述及扣案之白手套1 副、手
    電筒、老虎鉗、螺絲起子各1 支為其主要論據。
四、訊據被告堅決否認有何攜帶兇器竊盜未遂之犯，辯稱：伊雖
    有進入他人住處之陽臺，但無竊盜之意，且當時並未東張西
    望等語。經查：
  (一)證據能力部分：
    前開公訴人所引用之卷證（包含人證與物證），並無證據證
    明係公務員違背法定程序所取得，就被告以外之人於審判外
    之陳述，經核復無不得作為證據之情形，且被告於本院言詞
    辯論終結前結亦未聲明異議，依刑事訴訟法第159 條之5 第
    2 項之規定，均有證據能力，先予敘明。
  (二)依證人即告訴人乙○○於警詢時證稱：「因我於94年12月18
    日16時45分許，要打開永和市○○○路○ 段36號陽臺的門，
    要去陽臺抽煙時，發現有一名我不認識男子躲在我家陽臺角
    落，我一叫，竊嫌就跑走了。．．沒有財物損失」等語（見
    94年度偵字第21691 號偵查卷第12、13頁），並於本院審理
    時具結證稱：「當時我在6 樓的鐵皮屋內，我打開窗戶看到
    被告在6 樓的陽臺。他站在靠近屋子牆邊躲著。．．．（問
    ：6 樓的陽臺有擺放財物嗎？）沒有，空空的。．．．（問
    ：被告當時是否要做要進入6 樓加蓋屋子的行為？）沒有，
    被告是躲在陽臺。．．．（問：提示偵卷第26頁照片，照片
    內的窗戶內是否屬於加蓋房間，該窗戶是否有被動過？）沒
    有被動過，窗戶內是屬於加蓋房屋，窗戶外就是被告站的陽
    臺。（問：你看到被告時，是否有看到被告四處張望？）他
    沒有四處張望，被告的眼晴是看著陽臺外面，沒有朝我的屋
    內張望。．．．被告當時雙手放在背包上，沒有拿任何工具
    」等語（見本院95年9 月21日審判筆錄第3 至5 頁）觀之，
    再參以被告為警查獲時，自被告身上所背之背包中，扣得白
    手套1 副、手電筒、老虎鉗、螺絲起子各1 支等物，雖足認
    定被告有攜帶上開兇器侵入告訴人乙○○之住宅（此侵入住
    宅部分，業據告訴人撤回告訴），惟被告當時所處之6 樓陽
    臺，並無任何財物，且被告亦未朝屋內張望，尚難據以認定
    被告業已達於接近及物色財物之程度。至另一證人范佐章則
    僅係於竊嫌逃跑時聽聞追呼，亦經證人范佐章於警詢時證述
    明確，是其既非當場目擊行竊，自亦無從證明被告已有著手
    行竊之犯行。是以，被告於案發當時雖有攜帶兇器侵入屬於
    他人住宅之陽臺之行為，惟其僅有藏身於無任何財物之陽臺
    內，並未朝屋內張望，縱認被告有主觀上有行竊之意，惟被
    告既尚未接近財物，更未物色財物，自難認其行為已達於著
    手之階段，揆諸前揭說明，尚難以刑法第321 條第3 項、第
    1 項第3 款之罪予以相繩。
五、此外，復查無其他確切之證據足資證明被告有公訴人所指加
    重竊盜未遂之犯行，揆諸前述說明，此部分既不能證明被告
    犯罪，自應諭知被告無罪之判決。
貳、公訴不受理部分：
一、公訴意旨另以：被告上開侵入屬告訴人乙○○住宅之陽臺之
    行為，尚涉犯刑法第306 條第1 項之無故侵入住宅罪嫌。
二、按告訴乃論之罪，告訴人於第一審辯論終結前得撤回其告訴
    ；又告訴經撤回者，應諭知不受理之判決，刑事訴訟法第23
    8 條第1 項、第303 條第3 款分別定有明文。
三、經查：告訴人乙○○告訴被告無故侵入住宅部分，檢察官認
    被告係犯刑法第306 條第1 項之無故侵入住宅罪，依同法第
    308 條第1 項規定，須告訴乃論。茲據告訴人於本院審理時
    撤回其告訴（見本院95年9 月21日審判筆錄第6 頁），再被
    告前開被訴之加重竊盜未遂罪部分，應為無罪之諭知（詳見
    前述），故與此部分即無裁判上一罪關係，揆諸前開說明，
    就上開被告被訴之無故侵入住宅部分，爰諭知不受理之判決
    。
參、沒收部分：
    末按沒收為從刑之一種，依主從不可分原則，應附隨於主刑
    而同時宣告之，除有罪、免刑等判決，於裁判時併宣告外，
    如諭知無罪之判決，既無主刑，從刑亦無所附麗，此有最高
    法院78年臺非字第72號判決要旨可資參照。同理，不受理判
    決因屬無主刑之判決，且又非屬免刑判決，從刑亦無所附麗
    ，縱案內有扣案物品，亦不得於諭知不受理判決之同時，併
    宣告沒收。查被告本案被訴加重竊盜未遂部分既經諭知無罪
    ，而其餘被訴之無故侵入住宅部分亦經諭知公訴不受理如前
    ，揆諸上開說明，扣案被告所有之白手套、手電筒、老虎鉗
    、螺絲起子等物，無從於本案無罪及不受理判決併宣告沒收
    ，附此敘明。
據上論斷，應依刑事訴訟法第301 條第1 項、第303 條第3 款，
判決如主文。
本件經檢察官郭季青到庭執行職務。
中    華    民    國    95    年    9     月    28    日
                  刑事第十九庭  審判長法  官  許必奇
                                      法  官  曾正耀
                                      法  官  鄧雅心
以上正本證明與原本無異。
如不服本判決應於送達後10日內向本院提出上訴狀。
                                      書記官  王小芬
中    華    民    國    95    年    9     月    28    日


司法院資訊處製作；財團法人民間司法改革基金會備份。
